ko: 샌들 스타일: 앵클 스트랩; 클로그; 편안한; 어부; Flip-flop; 검투사; 후아라체; 레이스업; 뮬 플랫; 슬라이드; 슬링백; T-strap; 가죽 끈; 발가락 링; 기타
el: Στυλ σανδαλιών: Λουράκι στον αστράγαλο; Τσόκαρα; Άνεσης; Ψαράδικο; Σαγιονάρα; Μονομάχου; Μεξικάνικο; Δέσιμο; Mule επίπεδο; Ολίσθηση; Slingback; T-strap; Παντόφλα; Με δαχτυλίδι στο μεγάλο δάχτυλο; Άλλο
th: สไตล์รองเท้าแตะ: Ankle strap; Clogs; ปลอบประโลม; Fisherman; Flip-flop; Gladiator; Huarache; Lace-up; Mule Flat; Slide; Slingback; T-strap; Thong; Toe Ring; อื่นๆ
ja: サンダルスタイル: アンクルストラップ; 下駄; 快適; 漁師; フリップフロップ; グラディエーター; ハラチ; レースアップ; ミュールフラット; スライド; スリングバック; Tストラップ; Tバック; トゥリング; その他
ro-RO: Tip sandale: Cu curea pe gleznă; Saboți; Confort; Pescar; Flip-flop; Gladiator; Huarache; Șiret; Saboți mule fără toc; Tip slider; Cu bretea la spate; Curea în T; Baretă între degete; Baretă pentru degetul mare; Altele
tr: Sandalet tarzı: Ayak bileği kayışı; Clog; Rahatlık; Balıkçı; Terlik; Gladyatör; Huarache; Bağcıklı; Katır düz; Slayt; Arkası açık; T kayışı; sırım; Ayak parmağı yüzüğü; Diğer
sk-SK: Štýl sandálov: Popruh na členok; Dreváky; Pohodlie; Rybár; Žabka; Gladiátor; Huarache; Šnurovanie; Šľapky mule flat; Šľapky; Slingback s otvorenou pätou; T-pásik; Tangá; Krúžok na nohe; Iné
vi: Kiểu sandal: Giày có quai ngang mắt cá; Guốc gỗ; Đem lại sự thoải mái; Giày ngư dân; Dép xỏ ngón; Giày bít mũi; Cơn đau nhức; Giày buộc dây; Giày đạp gót bệt; Dép slide; Giày quai hậu; Giày quai chữ T; Dép xỏ ngón; Nhẫn ngón chân; Khác
de: Sandalen-Stil: Fesselriemen; Clogs; Komfort; Fisherman; Flip-Flop; Gladiator; Huarache; Geschnürt; Pantolette flach; Slide; Slingback; T-Riemen; Zehensandale; Zehenring; Sonstiges
hu: Szandál stílusa: Bokapántos; Klumpa; Kényelmi; Halász; Flip-flop; Saru; Huarache; Fűzős; Lapos; Papucs; Slingback; T-szíj; Pántos; Lábujjgyűrűs; Egyéb
zh-TW: 涼鞋款式: 繞踝綁帶鞋; 木屐鞋; 舒適; 漁夫; 夾腳拖; 角鬥士; 墨西哥凉鞋; 花邊; 穆勒平底鞋; 滑動; 後繫帶鞋; T 型綁帶; 丁字褲; 趾環; 其他
fr: Style de sandale: Sangle de cheville; Sabots; Confort; Pêcheur; Tong; Gladiateur; Huarache; À lacets; Mule plate; À enfiler; Bride arrière; Sangle en T; Lanière; Anneau d’orteil; Autre
cs: Styl sandálu: Kotníkový řemínek; Dřeváky; Pohodlí; Rybář; Flip-flop; Gladiátor; Huarache; Šněrování; Ploché bez paty; Zasunovací; S páskem přes patu; T-strap; Řemen; Prsten na noze; Jiné
bg-BG: Стил сандал: Каишка на глезена; Сабо; Комфорт; Рибарски; Джапанки; Гладиатор; Уараче; С връзки; С рязана пета; Сандал; Слингбек; Т-образен ремък; Прашки; С пръстен за палеца; Други
lt-LT: Basučių stilius: Dirželiu segamos; Klumpės; Patogios; Su dirželiais; Per pirštą; Gladiatoriaus stiliaus; „Huarache“; Suvarstomas; Mulės be kulniukų; Įsispiriamos; Atviru kulnu; T formos dirželiu; Basutės per pirštą; Su piršto žiedu; Kita
pt-PT: Estilo de sandália: Fita de tornozelo; Tamancos; Conforto; Pescador; Flip-flop; Gladiador; Huarache; Atar; Mules planas; Deslize; Sandália; Alça em T; Lingueta; Anel de dedo do pé; Outro
sv: Stil på sandaler: Ankelrem; Träskor; Komfort; Fisherman; Flip-flop; Gladiator; Huarache; Snörning; Mule platt; Skjutlås; Slingback; T-rem; Stringtrosa; Tåring; Övrigt
pl: Styl sandałów: Pasek wokół kostki; Chodaki; Komfortowa; Rybackie; Japonki; Gladiatorskie; Huarache; Sznurowane; Muły płaskie; Łatwe do wsuwania; Z odkrytą piętą; Z paskiem T; Z rzemykiem; Pierścień na palec u nogi; Inne
es: Estilo de sandalia: Correa al tobillo; Zuecos; Confort; Pescador; Chancletas; Gladiador; Huarache; Con cordones; Zapatilla plana; Chancla; Slingback; Correa en T; Thong; anillo del dedo del pie; Otros
nb: Sandalstil: Ankelstropp; Tresko; Komfort; Fisker; Flip-flop; Gladiator; Huarache; Lace-up; Mule-flate sko; Lysbilde; Slingback; T-stropp; Stringtruse; Tåring; Annet
pt-BR: Estilo sandália: Tira de tornozelo; Tamancos; Conforto; Pescador; Chinelo de dedo; Gladiador; Huarache; Laço; Mule sem salto; Slide; Slingback; Tira em T; Sandália de dedo; Anel de dedo do pé; Outro
da: Sandalstil: Ankelstrop; Træsko; Komfort; Fiskersandal; Klipklapper; Gladiator; Huarache; Snøre; Flad muldyr; Skyde; Slingback; T-Strop; G-streng; Tåring; Andet
en: Sandal style: Ankle strap; Clogs; Comfort; Fisherman; Flip-flop; Gladiator; Huarache; Lace-up; Mule flat; Slide; Slingback; T-strap; Thong; Toe ring; Other
fi: Sandaalityyli: Nilkkahihnalliset kengät; Puukengät; Mukavuus; Fisherman; Varvastossu; Gladiaattori; Huarache; Nauhoitus; Mule tasainen; Liuku; Slingback; T-hihna; Remmi; Varvas rengas; Muu
nl: Stijl sandaal: Enkelband; Klompen; Comfort; Visser; Flip-flop; Gladiator; Huarache; Vetersluiting; Muiltje plat; Schuif; Slingback; T-band; Slip; Teenring; Andere
zh-CN: 凉鞋款式: 踝带凉鞋; 木底凉鞋; 舒适; 渔夫凉鞋; 人字拖; 罗马角斗士凉鞋; 华莱士革条帮平底凉鞋; 系带凉鞋; 穆勒平底凉鞋; 凉拖鞋; 露跟凉鞋; T 型带凉鞋; 夹趾凉鞋; 趾环凉鞋; 其他
hr-HR: Model sandala: Remen za gležanj; Klompe; Udobne; Fisherman; Japanke; Gladijatorice; Huarache; Vezanje; Ravne natikače; Šlape; Otvorena peta; T-remen; S uskim remenom; Prsten za nožni prst; Ostalo
it: Stile sandalo: Cinturino alla caviglia; Zoccoli; Comfort; Fisherman; Flip-flop; Gladiatore; Huarache; Allaccio; Mulo piatto; A scorrimento; Slingback; Cinturino a T; Perizoma; Anello del dito del piede; Altro
sl-SI: Stil sandala: Pašček na gležnju; Cokle; Udobne; Ribiške; Japanke; Gladiatorke; Huarache; Vezalke; Natikači brez pete; Natikači; Pašček zadaj; Pašček med prsti; Pašček med prsti; Obroček; Drugo
ru: Фасон сандалий: Ремешок на щиколотке; Сабо; Комфортные; Рыбацкие; Шлепанцы; Гладиаторские; Хуараче; На шнуровке; Мюли на плоском ходу; Слайдеры; Босоножки; Т-образный ремешок; Шлепанцы; С кольцом для пальца; Другой